臺灣高等法院刑事判決　　　　　　　　 94年度上易字第747號
上　訴　人　臺灣板橋地方法院檢察署檢察官
上　訴　人
即　被　告　甲○○
上列上訴人因被告業務侵占案件，不服臺灣板橋地方法院93年度
易字第1327號，中華民國94年3月17日第一審判決（起訴案號：
臺灣板橋地方法院檢察署93年度偵緝字第1893號），提起上訴，
本院判決如下：
    主  文
上訴駁回。
    事實及理由
一、本案經本院審理結果，認第一審以上訴人即被告甲○○犯刑
    法第336條第2項之業務侵占罪，判處有期徒刑8月，認事用
    法及量刑均無不當，應予維持，並引用第一審判決書記載之
    事實、證據及理由（如附件）。
二、被告未具任何理由提起本件上訴，顯非可採；另公訴人上訴
    意旨略以：原審未及審酌被告於原審判決後濫行上訴之態度
    ，而指摘原審量刑過輕云云，惟查，被告於收受判決後，果
    不服判決即可於上訴期間內提起上訴，姑不論被告上訴有無
    理由，惟被告不服原判決提起上訴，乃憲法及法律上所賦予
    被告之訴訟權利，其行使與否自非他人所得置喙；況刑事訴
    訟法上尚有被告上訴不利益變禁止之原則，被告為自己訴訟
    上之利益而上訴，自不得率稱為濫行上訴；再者，被告於原
    審判決後，是否提起上訴，係發生於原審判決後之新事由，
    顯非原審於判決時所得審酌，檢察官於決定提起本件上訴與
    否時，未依法就原判決程序上或實體上有何違誤之處，具體
    指摘，徒濫以原審判決後之被告上訴權行使與否為斷，而遽
    認原審未及審酌，而提起上訴，並據此請求從重量刑，於法
    顯屬無稽，並有失代表國家刑事追訴之立場，且欠缺專業法
    律人之品味，其上訴顯無理由；是被告及檢察官之上訴均應
    予駁回。
三、被告經合法傳喚，無正當理由不到庭，爰不待其陳述逕行判
    決。
據上論結，應依刑事訴訟法第373條、第368條、第371條，判決
如主文。
本案經檢察官張啟彬到庭執行職務。
中　　華　　民　　國　　94　　年　　6 　　月　　28　　日
　　　　　　　　　刑事第六庭審判長法　官  許國宏
　　　　　　　　　　　　　　　　  法　官  洪光燦
　　　　　　　　　　　　　　　　  法　官  林銓正
以上正本證明與原本無異。
不得上訴。
                                  書記官  陳玲憶
中　　華　　民　　國　　94　　年　　6 　　月　　28　　日
附件：
臺灣板橋地方法院刑事判決          93年度易字第1327號
公  訴  人  臺灣板橋地方法院檢察署檢察官
被      告  甲○○  女  31歲 (民國 ○○ 年○○ 月 ○○ 日生 )
                    住臺南縣楠西鄉○○路61號
                    身分證統一編號：Ｚ000000000號
上列被告因業務侵占案件，經檢察官提起公訴（93年度偵緝字第
1893 號），本院判決如下：
    主  文
甲○○連續意圖為自己不法之所有，而侵占對於業務上所持有之
物，處有期徒刑捌月。
    事  實
一、甲○○曾因詐欺、煙毒、麻藥等案件，於民國八十六年一月
    二十四日縮短刑期假釋出監，縮刑期滿執畢日期為八十九年
    六月三日，嗣又因麻藥經法院判處有期徒刑七月；竊盜、侵
    占合併判處有期徒刑八月，並撤銷前開假釋而接續執行，於
    八十八年七月二十日入監執行，九十二年三月十二日縮短刑
    期假釋出監，縮刑期滿日為九十三年六月十八日（於本件不
    構成累犯）。詎仍不知悔改，其原係受僱於林季儒擔任收取
    租金之業務，為從事業務之人，竟基於意圖為自己不法所有
    之概括犯意，連續於九十三年二月十一日、三月六日，在臺
    北縣永和市○○路二十四號一樓Ａ２及永和市○○街三十一
    號六樓Ａ８，將向房客崔光顯、鄭運慶收取之新臺幣（下同
    ）一萬五千八百元、一萬六千元，本應繳交林季儒，共計三
    萬一千八百元之租金，予以侵占入己，而留供己用。嗣經林
    季儒於九十三年四月間向崔光顯及鄭運慶收取房租時，因而
    得知上情。
二、案經林季儒訴由臺灣板橋地方法院檢察署檢察官偵查起訴。
    理　由
一、訊據被告甲○○坦承前揭收受房客崔光顯及鄭運慶之租金並
    侵占入己之事實，此外，並有證人林季儒及鄭運慶於本院審
    理時之證述，及被告向崔光顯收取九十三年一、二月份租金
    之收據在卷可稽，是以，本件事證明確，被告犯行洵堪認定
    ，應依法論科。
二、查被告甲○○曾受僱於林季儒擔任收取租金之業務，業經被
    告坦承，足認被告受林季儒之委任，為因執行業務而持有房
    客交付租金予林季儒之人。是核被告未經同意，而擅自將收
    取之租金侵占入己之行為，係犯刑法第三百三十六條第二項
    之業務侵占罪。被告先後二次業務侵占犯行，時間緊接，所
    犯係構成要件相同之罪，顯係基於概括犯意反覆為之，應依
    連續犯之規定論以一罪，並加重其刑。爰審酌被告犯罪之動
    機、目的、素行不佳猶不知悔改，然侵占之金額不高及犯罪
    手段、智識程度、生活情狀、犯後坦承犯行之態度等一切情
    狀，量處如主文所示之刑。
三、至公訴意旨另認被告甲○○承前侵占之概括犯意，於九十三
    年三月中旬，在臺北縣永和市○○街三十一號六樓Ａ１０，
    將房客黃惠琳交付之八千元租金，侵占入己，因認被告此部
    分亦涉有業務侵占罪嫌等語。惟按犯罪事實應依證據認定之
    ，無證據不得認定犯罪事實。又不能證明被告犯罪者，應諭
    知無罪之判決，刑事訴訟法第一百五十四條第二項、第三百
    零一條第一項分別定有明文。經核公訴人認被告此部分涉有
    侵占罪嫌，無非係以林季儒之指訴及證人鄭運慶警詢之證述
    為其論據。惟訊據被告堅決否認有何侵占八千元之犯行，辯
    稱沒有收到黃惠琳的八千元云云。經查，告訴人林季儒於本
    院審理中表示僅係聽聞黃惠琳自述交付八千元等語。而證人
    鄭運慶亦證稱：（九十三年三月，甲○○向你收租金時，黃
    惠琳有無和你一起交租金？）我是請我女友拿下來給甲○○
    ，所以，黃惠琳有無交，我沒看到，我不清楚。（以上均見
    本院九十四年三月三日審判筆錄）。由二人證述可知，鄭運
    慶未看見被告收受該八千元，亦查無黃惠琳之年籍資料可資
    傳訊，從而，並無證據可證明被告曾收受黃惠琳交付之八千
    元，尚難遽認被告涉有侵占犯行，而以業務侵占罪責相繩。
    此外，復查無其他積極證據足認被告有何侵占犯行；不能證
    明被告有此部分犯罪，原應諭知無罪之判決，惟公訴意旨認
    此部分事實與前揭起訴論罪科刑犯行部分，有連續犯之裁判
    上一罪關係，爰不另為無罪之諭知，附此敘明。
據上論斷，應依刑事訴訟法第 299 條第 1 項前段，刑法第 56
條、第 336 條第 2 項，罰金罰鍰提高標準條例第 1 條前段，
判決如主文。
本案經檢察官陳鴻濤到庭執行職務。
中    華    民    國    94    年     3    月    17    日
                  刑事第九庭審判長法  官  胡  堅  勤
                                  法　官  王  瑜  玲
　　　　　　　　　　　　　　　　　法　官  李  君  豪
以上正本證明與原本無異。
如不服本判決，應於判決送達後10日內，向本院提出上訴狀。
                                  書記官  蕭  汝  芳
中    華    民    國    94    年     3    月    17    日
附錄本案論罪科刑法條
刑法第336條：
對於公務上或因公益所持有之物，犯前條第一項之罪者，處一年
以上七年以下有期徒刑，得併科五千元以下罰金。
對於業務上所持有之物，犯前條第一項之罪者，處六月以上五年
以下有期徒刑，得併科三千元以下罰金。
前二項之未遂犯罰之。
